【裁判字號】    90,訴,1482
【裁判日期】    901018
【裁判案由】    違反電信法
【裁判全文】
臺灣桃園地方法院刑事判決                          九十年度訴字第一四八二號
    公  訴  人  臺灣桃園地方法院檢察署檢察官
    被      告  甲○○
    被      告  丙○○
右列被告因違反電信法等案件，經檢察官提起公訴（九十年度偵字第一一七六三號）
，本院判決如左：
    主  文
甲○○、丙○○連續意圖為自己不法之利益，以無線，盜用他人電信通信設備通信，
甲○○處有期徒刑伍月，行動電話壹支（銀天使TG200行動電話序號000000000000000
）沒收；丙○○處有期徒刑肆月，行動電話壹支沒收，如易科罰金，均以佰元折算
壹日，均緩刑年。
    事  實
一、甲○○於民國八十九年十一月間某日在桃園縣桃園市○○路敏盛醫院前，拾獲乙○○所遺失之和信電訊股份有限公司（下稱和信電訊公司）000000000
    0號SIM電話卡，竟意圖為自己不法之所有將之侵占入己，隨即將該SIM電話卡裝
    入其所有之銀天使TG200（行動電話序號000000000000000）行動電話，基於概括
    犯意自八十九年十一月二十七日起至同年十二月十六日止，多次盜用屬於乙○○
    之電信設備連續撥打電話八百五十九通，其間並將該SIM電話卡交予明知為贓物
    之丙○○收受使用，丙○○並基於概括犯意，自八十九年十一月二十七日起至同
    年十二月十六日止，將該電話卡裝入其所有之不詳廠牌序號之行動電話，多次盜
    用屬於乙○○之電信設備連續撥打電話五十通，合計林、鄭二人連續盜打該門號
    之電話費各新台幣（下同）四千七百六十六元、一千四百六十一元。
二、案經台北縣警察局海山分局報請臺灣桃園地方法院檢察署檢察官偵查起訴。
    理  由
一、訊據被告甲○○對於右揭犯行坦承不諱。被告丙○○雖坦承有以該電話卡撥打電
    話使用，惟否認明知為贓物，辯稱：甲○○交付該電話卡時，並未告知該電話卡
    係其所拾得之物，伊係於使用後甲○○始告知云云，
二、經查：和信電訊公司0000000000號行動電話SIM 卡係被害人乙○○所
    有而於八十九年十一月間某日在桃園市○○路其所服務之敏盛醫院前遺失，已據
    乙○○指訴在卷，而0000000000號行動電話門號自八十九年十一月二
    十七日起至十二月十六日止，共被被告甲○○盜打八百五十九通電話，為被告丙○○盜打五十通電話等情，亦經被告甲○○、丙○○供承在卷，並有和信電訊公
    司通聯記錄及電信費帳單附卷可稽，被告丙○○雖辯稱渠於收受被告甲○○所交
    付之電話卡時並不知該電話卡為甲○○所拾得之贓物云云，惟查：行動電話電話
    卡如未經電訊公司停止使用，持有者即可將之植入行動電話內作為通信設備使用
    ，為社會大眾所共知之事實，因之持有電話卡者莫不小心謹慎保管以免遺失而為
    他人所盜用，且依使用者付費原則，使用行動電話即需給付電訊公司撥打電話之
    通信費用，亦應為被告丙○○所知悉，因之，常人自無可能毫無原因提供其所有
    之電話卡供他人無限制使用，被告甲○○將所拾得之電話卡交付被告丙○○無償
    使用，既未限制丙○○使用之次數與時間，已屬不合常理，被告丙○○於收受之
    時即應有所懷疑該電話卡係來路不明之贓物，其辯稱不知為贓物，孰能置信？況
    被告甲○○已供稱渠交付該電話卡時，被告丙○○已知悉該電話卡係其所拾得之
    物，足徵被告丙○○辯稱不知為贓物云云，要屬卸責之詞，並無可採，本件事證
    明確，被告犯行均堪認定，應予依法論科。
三、核被告甲○○所為係犯刑法第第三百三十七條之侵占遺失物罪及電信法第五十六
    條第一項之盜用他人通信設備罪。被告鄭春暉所為，係犯刑法第三百四十九條第
    一項之收受贓物罪及電信法第五十六條第一項盜用他人通信設備罪。被告甲○○
    、丙○○多次盜用屬於乙○○之電信設備通信均時間緊接，方法相同，顯均係基
    於概括犯意為之，應依刑法第五十六條論以連續犯一罪，並加重其刑；被告甲○○拾得他人所遺失之電話卡既為供盜用，被告丙○○收受被告甲○○所交付之電
    話卡亦為供盜用，則渠等所各犯之上開二罪均有方法、結果之牽連關係，均應從
    一重之電信法第五十六條第一項盜用他人通信設備罪處斷。公訴人認被告甲○○
    拾得被害人乙○○所遺失之物，竟意圖為自己不法所有而侵占入己，所為係犯刑
    法第三百三十五條，應屬誤植，惟起訴法條既有未洽，自應予變更，又公訴人起
    訴書證據並所犯法條欄雖未指明被告二人多次盜用他人通信設備，應依連續犯處
    斷，惟起訴書犯罪事實欄既已指明被告二人有「連續撥打」、「連續盜打」行為
    ，應認為被告二人盜用他人電信設備通信犯行均已起訴，併予敘明。爰審酌被告
    犯罪之動機、目的、手段、犯罪所生之危害，及犯罪後坦承犯行知所悔悟，並已
    與被害人達成民事和解等一切情狀，分別量處如主文所示之刑，又被告行為後刑
    法第四十一條於九十年一月十日修正公布，同年月十二日施行，經比較新舊法，
    以修正後之新法即刑法第四十一條第一項前段規定有利於被告，依刑法第二條第
    一項前段規定，應適用裁判時法即修正後刑法第四十一條第一項前段規定，就被
    告所宣告之刑諭知易科罰金之折算標準，又被告甲○○、丙○○用以盜用他人電
    信設備通信之行動電話二支，雖未據扣案，然既無證據證明業已滅失，應依電信
    法第六十條規定，均沒收之。
四、末查，被告均未曾受有期徒刑以上刑之宣告，有臺灣高等法院被告前案紀錄表各
    一份在卷可稽，渠等因一時失慮，致罹刑章，經此偵審程序當知所警惕，信無再
    犯之虞，且被告犯罪後均坦承犯行知所悔悟，且均與被害人達成民事和解，本院
    認所宣告之刑以暫不執行為適當，爰併分別諭知緩刑三年，以啟自新。
據上論斷，應依刑事訴訟法第二百九十九條第一項前段、第三百條，電信法第五十六
條第一項、第六十條，刑法第十一條前段、第二條第一項前段、第五十六條、第三百
三十七條、第三百四十九條第一項、第五十五條、修正後第四十一條第一項前段、第
七十四條第一款，罰金罰鍰提高標準條例第一條前段、第二條，判決如主文。
本案經檢察官黃謀信到庭執行職務。
中      華      民      國      九十        年    十      月    十八    日
                                臺灣桃園地方法院刑事第一庭
                                    法  官    黃  斯  偉
右正本證明與原本無異。
如不服本判決，應於判決送達後十日內向本院提出上訴狀( 應附繕本 )，上訴於
臺灣高等法院。
                                    書記官    薛  淑  玲
中      華      民      國      九十        年    十      月  二十四    日
附論罪科刑依據之法條：
電信法第五十六條
意圖為自己或第三人不法之利益，以有線、無線或其他電磁方式盜接或盜用他人電信
設備通信者，處五年以下有期徒刑得併科新臺幣一百五十萬元以下罰金。
刑法第三百三十七條
意圖為自己或第三人不法之所有，而侵占遺失物、漂流物或其他離本人所持有之物者
，處五百元以下罰金。
電信法第六十條
犯第五十六條至第五十八條之罪者，其電信器材，不問屬於犯人與否，沒收之。
刑法第三百四十九條
收受贓物者，處三年以下有期徒刑、拘役或五百元以下罰金。
搬運、寄藏、故買贓物或為牙保者，處五年以下有期徒刑、拘役或科或併科一千元以
下罰金。
因贓物變得之財物，以贓物論。


司法院資訊處製作；財團法人民間司法改革基金會備份。
